Minutes et répertoires du notaire Antoine BOURNET-VERRON, 22 mars 1834 - 9 juin 1869 (étude XI)
Archives nationales
- Répertoire(s) de Antoine BOURNET-VERRON, 24 août 1830 - 24 novembre 1875; MC/RE/XI/20 - MC/RE/XI/28
  - Répertoire. 1838, 5 octobre - 1842, 23 décembre, 5 octobre 1838 - 23 décembre 1842; MC/RE/XI/22
    - Inventaire après décès de Charles-Henri Nobécourt, rue des Vieux Augustins, n° 51., 20 mars 1840
      inventaire après décès; Vieux-Augustins (rue des); Nobécourt, Charles-Henri
    - Inventaire après décès de Renée-Mathurine Menard, le 13 janvier 1840, épouse de Claude Lucot, rue Vieille du Temple, n° 30., 27 mars 1840
      inventaire après décès; Temple (rue du); Menard, Renée-Mathurine; Lucot, Claude
    - Inventaire après décès de Jean-François Dubois, rue Copeau, n° 18, le 5 avril 1840., 14 avril 1840
      inventaire après décès; Copeau (rue); Dubois, Jean-François
    - Inventaire après décès de Marie-Catherine Cristallin, veuve de Anne-Louis Ollivier, à l'institution Sainte-Périne, rue de Chaillot, n° 99, le 25 février 1840.
      inventaire après décès; Chaillot (rue de); Cristallin, Marie-Catherine; Ollivier, Anne-Louis
    - Inventaire après décès de Charles-François-Jacques-Joseph-Louis de Bertand, rue de Sèvres, n° 45, le 30 avril 1840., 21 mai 1840
      inventaire après décès; Sèvres (rue de); Bertrand, Charles-François-Jacques-Joseph-Louis de
    - Inventaire après décès de Jean-Louis Déchard, le 15 janvier 1836., 1er juin 1840
      inventaire après décès; Déchard, Jean-Louis
    - Inventaire après décès de Claude-Antoine Grand Vincent, rue de l'Oursine, n° 68, le 6 juin 1840., 15 juin 1840
      inventaire après décès; Lourcine (rue de); Grand Vincent, Claude-Antoine
    - Inventaire après décès de Eugène-Alphonse Marcezou, rue Quincampoix, n° 21, le 22 février 1840., 29 juillet 1840
      inventaire après décès; Quincampoix (rue); Marcezou, Eugène-Alphonse
    - Inventaire après décès de Françoise Marchois, épouse de Camille-Auguste Blanchard, rue de la Chanverrerie, n° 15., 13 août 1840
      inventaire après décès; Chanverrerie (rue de la); Marchois, Françoise; Blanchard, Camille-Auguste
    - Inventaire après décès de Antoine Grenier, rue de la Calandre, n° 54, le 25 février 1840., 17 août 1840
      inventaire après décès; Calandre (rue de la); Grenier, Antoine
    - Inventaire après décès de Rosine Losset, rue Buffault, n° 11, le 8 août 1840., 24 octobre 1840
      inventaire après décès; Buffault (rue); Losset, Rosine
    - Inventaire après décès de Anne-Gabrielle-Geneviève Méquignon, veuve de Jean-Jacques Blaise, rue Copeau, n° 19., 27 octobre 1840
      inventaire après décès; Copeau (rue); Mequignon, Anne-Gabrielle-Geneviève; Blaise, Jean-Jacques
    - Inventaire après décès de Marie-Anne Dupuis, épouse de François Lomet, rue Etienne, n° 7., 19 novembre 1840
      inventaire après décès; Dupuis, Marie-Anne; Lomet, François
    - Inventaire après décès de David-Pierre Paulet, rue Neuve Saint-Roch, n° 37, le 30 octobre 1840., 17 décembre 1840
      inventaire après décès; Neuve-Saint-Roch (rue); Paulet, David-Pierre
    - Inventaire après décès de Edmée Bersain, épouse de Victor-Joseph Collin, rue de Ménilmontant, n° 5, le 19 août 1840., 23 décembre 1840
      inventaire après décès; Ménilmontant (rue de); Bersin, Edmée; Collin, Victor-Joseph
    - Inventaire après décès de François-Marie Martin, petite rue des Acacias, n° 6., 13 février 1841
      inventaire après décès; Acacias (rue des); Martin, François-Marie
    - Inventaire après décès de Anne-Alexandrine Marin, rue du Faubourg Saint-Denis, n° 147, le 31 janvier 1841., 15 février 1841
      inventaire après décès; Faubourg-Saint-Denis (rue du); Marin, Anne-Alexandrine; Vichy, Julien
    - Inventaire après décès de Delphine-Emilie Delayen, épouse de Jean-Antoine Mickling, rue Béthisy, n° 11., 18 février 1841
      inventaire après décès; Delayen, Delphine Emilie; Mickling, Jean Antoine
    - Inventaire après décès de Marie-Jeanne-Péligie Lemaire, veuve de François Delayen, rue Béthisy, n° 11., 19 février 1841
      inventaire après décès; Lemaire, Marie-Jeanne-Pélagie; Delayen, François
    - Inventaire après décès de Victoire Rouault, épouse de Antoine Gaudet, rue Saint-Honoré, n° 91., 3 mars 1841
      inventaire après décès; Saint-Honoré (rue); Rouault, Victoire; Gaudet, Antoine
    - Inventaire après décès de Marie-Louise Hugot, veuve de Jean-Pierre Letricheux, à Bercy rue de Charenton, n° 10., 18 mai 1841
      inventaire après décès; Charenton (rue de); Hugot, Marie-Louise; Letricheux, Jean-Pierre
    - Inventaire après décès de Pierre-Louis Morgny, rue de Montmartre, n° 55., 4 août 1841
      inventaire après décès; Montmartre (rue); Morgny, Pierre-Louis
    - Inventaire après décès de Marguerite Tripier, à Saint-Mandé., 5 août 1841
      inventaire après décès; Saint-Mandé (Val-de-Marne); Tripier, Marguerite
    - Inventaire après décès de Bernard Pedelaborde, à Issy, grande rue, n° 14, le 18 juillet 1841., 14 septembre 1841
      inventaire après décès; Issy-les-Moulineaux (Hauts-de-Seine); Pedelaborde, Bernard
    - Inventaire après décès de Anne-Louise-Angélique Berard Blay, décédée le 4 juillet 1841, épouse de Prosper-Henri Morin, rue Caumartin, n° 30., 15 septembre 1841
      inventaire après décès; Berard Blay, Anne-Louise-Angélique
    - Inventaire après décès de Louise-Victoire Martin, épouse de Jacques Robin, rue Saint-Paul, n° 5, le 9 mars 1841., 25 octobre 1841
      inventaire après décès; Saint-Paul (rue); Martin, Louise-Victoire; Robin, Jacques
    - Inventaire après décès de Jeanne-Victoire Charbonneaux, veuve de François-Michel Cadot, rue de la Tonnellerie, n° 35., 18 novembre 1841
      inventaire après décès; Tonnellerie (rue de la); Charbonneaux, Jeanne-Victoire; Cadot, François-Michel
    - Inventaire après décès de Pierre-Michel-Louis Girard, Saint-Mandé, grande rue, n° 4., 19 novembre 1841
      inventaire après décès; Saint-Mandé (Val-de-Marne); Girard, Pierre-Michel-Louis
    - Inventaire après décès de Marie-Thérèse-Françoise Luzin, veuve de Louis-Augustin Brazier, à Ville-d'Avray, le 18 août 1841., 24 novembre 1841
      inventaire après décès; Ville-d'Avray (Hauts-de-Seine); Luzin, Marie-Thérèse-Françoise; Brazier, Louis-Augustin
    - Inventaire après décès de Louis-Jacques-Gabriel Ponthieu, et Claire Rouault, son épouse., 13 janvier 1842
      inventaire après décès; Ponthieu, Louis-Jacques-Gabriel; Rouault, Claire
    - Inventaire après décès de Victoire-Joséphine Fauché, épouse Pierre-Florentin Henin, rue Grenetat, n° 14., 5 février 1842
      inventaire après décès; Greneta (rue); Fauché, Victoire-Joséphine; Henin, Pierre-Florentin
    - Inventaire après décès de Mr le marquis François-Conrad Lelièvre de La Grange, rue Neuve Saint-Georges, n° 7., 14 février 1842
      inventaire après décès; Saint-Georges (rue); Lelièvre de La Grange, François-Conrad
    - Inventaire, à la requête de Ambroise Mordret, administrateur judiciaire provisoire des biens de Julien René Girard, rue de la Ferme des Mathurins, n° 34., 19 mars 1842
      inventaire après décès; Ferme-des-Mathurins (rue de la); Girard, Julien-René; Mordret, Amboise; administrateur de société
    - Inventaire après décès de Antoine Lafaux, à Neuilly-sur-Seine, le 10 mars 1842., 5 avril 1842
      inventaire après décès; Neuilly-sur-Seine (Hauts-de-Seine); Lafaux, Antoine
    - Inventaire après décès de Marie-Anne Damelincourt, le 8 octobre 1840, épouse de Antoine-Marie-Anatole Marche, rue des Deux Portes Saint-Sauveur, n° 14., 7 avril 1842
      inventaire après décès; Deux-Portes-Saint-Sauveur (rue des); Damelincourt, Marie-Anne; Marche, Antoine-Marie-Anatole
    - Inventaire après décès de Pierre Juy, le 28 janvier 1842, rue de Sartine, n° 4., 15 avril 1842
      inventaire après décès; Sartine (rue de); Juy, Pierre
    - Inventaire après décès de Marie-Anne-Emilie Cabal, le 14 mai 1842., 30 mai 1842
      inventaire après décès; Cabal, Marie-Anne-Emilie
    - Inventaire après décès de Angélique-Rosalie Gérard, épouse de Edmond-Victor-François de Wailly, rue de la Visitation, n° 12, le 6 avril 1842., 4 juin 1842
      inventaire après décès; Visitation (rue de la); Gérard, Angélique-Rosalie; Wailly, Edmond-Victor-François de
    - Inventaire après décès de Thérèse Paupoir, à l'Hôpital Beaujon, le 6 juin 1842., 17 juin 1842
      inventaire après décès; Beaujon (hôpital); Paupoir, Thérèse
    - Inventaire après décès de Pierre Ferrand, rue Saint-Avoie, n° 51, le 22 mai 1842., 29 juin 1842
      inventaire après décès; Sainte-Avoie (rue); Ferrand, Pierre
    - Inventaire après décès de Jean-Baptiste-Oprosper Jollois, rue Louis Legrand, n° 35, le 24 juin 1842., 12 juillet 1842
      inventaire après décès; Louis-Le-Grand (rue); Jollois, Jean-Baptiste-Prosper
    - Inventaire après décès de Joseph Cousty, rue des Fossé Saint-Germain l'Auxerrois, n° 3, le 13 juillet 1842., 23 juillet 1842
      inventaire après décès; Fossés-Saint-Germain-l'Auxerrois (rue des); Cousty, Joseph
    - Inventaire après décès de Victoire-Athalie Delaisement, épouse de Jacques Feuillet, le 22 août 1839, rue de la Petite Friperie, n° 20., 27 août 1842
      inventaire après décès; Petite-Friperie (rue de la); Delaisement, Victoire-Athalie; Feuillet, Jacques
    - Inventaire après décès de Catherine Thevenot, veuve de Alphonse Bessières, à Charenton-le-Pont, le 4 août 1842., 30 août 1842
      inventaire après décès; Charenton-le-Pont (Val-de-Marne); Thevenot, Catherine; Bessières, Alphonse
    - Inventaire après décès de Julie Chenautz ou Cheneau, veuve de Joseph Cousty, rue des Fossés Saint-Germain l'Auxerrois, n° 3, le 17 août 1842., 1er septembre 1842
      inventaire après décès; Fossés-Saint-Germain (rue des); Chenautz, Julie (....-1842); Cousty, Joseph; Cheneau, Julie (....-1842)
    - Inventaire après l'interdiction de Claude-Madeleine-Ange Cuny, rue de Seine Saint-Germain, n° 70., 3 septembre 1842
      inventaire après décès; Seine-Saint-Germain (rue de); Cuny, Claude-Madeleine-Ange
    - Inventaire après décès de Philippe-François Lorrain, boulevard Beaumarchais, n° 19, le 3 août 1842., 7 septembre 1842
      inventaire après décès; Beaumarchais (boulevard); Lorrain, Philippe-François
    - Inventaire après décès de François-Dominique Georges, rue des Martyrs, n° 7, le 4 septembre 1842., 13 septembre 1842
      inventaire après décès; Martyrs (rue des); Georges, François-Dominique
    - Inventaire après décès de François-Victor Lahaye, rue du Vieux Colombier, n° 12, le 11 mai 1842., 5 octobre 1842
      inventaire après décès; Vieux-Colombier (rue du); Lahaye, François-Victor
    - Inventaire après décès de Louis-François Manoeuvre, à Charenton-le-Pont, le 29 septembre 1842., 13 octobre 1842
      inventaire après décès; Charenton-le-Pont (Val-de-Marne); Manoeuvre, Louis-François
    - Inventaire après décès de Hippolyte-Séraphin Delaisement, rue Saint-Martin, n° 51, le 11 septembre 1842., 26 octobre 1842
      inventaire après décès; Saint-Martin (rue); Delaisement, Hippolyte-Séraphin
    - Inventaire après décès de Pierre-Josephl Levavasseur, rue de Verneuil, n° 42, le 3 octobre 1842., 2 novembre 1842
      inventaire après décès; Verneuil (rue de); Levavasseur, Pierre-Joseph
    - Inventaire après décès de Marie-Madeleine Gendron, épouse de Pierre-Louis-François Ligot, rue Tirechappe, n° 5, le 30 septembre 1842., 3 novembre 1842
      inventaire après décès; Tirechappe (rue); Gendron, Marie-Madeleine; Ligot, Pierre-Louis-François
    - Inventaire après décès de Marie-Louise-Virginie Franqueville, épouse de Jean-Baptiste-Marie-Almine Dubeau, rue Neuve Ménilmontant, n° 5 bis, le 28 septembre 1842., 5 novembre 1842
      inventaire après décès; Neuve-de-Ménilmontant (rue); Franqueville, Marie-Louise-Virginie; Dubeau, Jean-Baptiste-Maire-Almine
    - Inventaire après décès de Pierre-Joseph Dezuelle, à Landouzy la Ville (Aisne), le 11 août 1842., 15 novembre 1842
      inventaire après décès; Landouzy-la-Ville (Aisne); Dezuelle, Pierre-Joseph
    - Inventaire après décès de Augustine-Antoinette Guillon, épouse de Henri-Joseph Delaguesne, rue de la Tonnellerie, n° 20, le 4 décembre 1842., 21 décembre 1842
      inventaire après décès; Tonnellerie (rue de la); Guillon, Augustine-Antoinette; Delaguesne, Henri-Joseph
  - Répertoire. 1842, 23 décembre - 1846, 28 mai, 23 décembre 1842 - 28 mai 1846; MC/RE/XI/23
    - Inventaire après décès de Marie-Louise-Victoire Petit, épouse de Jean-Baptiste Boucher, à Boncouvilliers, le 22 novembre 1842., 16 février 1843
      MC/RE/XI/23
      inventaire après décès; Petit, Marie-Louise-Victoire; Boucher, Jean-Baptiste
    - Inventaire après décès de Rosalie-Alexandre Varlet, épouse de François-Victor Garlin, rue du Vieux Colombier, n° 31, le 2 juin 1837., 6 mars 1843
      inventaire après décès; Vieux-Colombier (rue du); Varlet, Rosalie-Alexandrine; Garlin, François-Victor
    - Inventaire après décès de Jean-Alexis d'Arthenay, rue des Prouvaires, n° 38, le 22 février 1843., 22 mars 1843
      inventaire après décès; Prouvaires (rue des); Arthenay (d'), Jean-Alexis
    - Inventaire après décès de Geneviève-Sophie-Vallin, veuve de Alexandre-François Deaubonneau, rue Saint-Lazare, n° 64, le 16 février 1843., 1er avril 1843
      inventaire après décès; Saint-Lazare (rue); Vallin, Geneviève-Sophie; Deaubonneau, Alexandre-François
    - Inventaire après décès de Marie-Amélie-Désirée Bolly, épouse de Firmin Dumesnil, rue du Faubourg Montmartre, n° 32, le 22 février 1843., 10 avril 1843
      inventaire après décès; Faubourg-Montmartre (rue du); Bolly, Marie-Amélie-Désirée; Dumesnil, Firmin
    - Inventaire après décès de Antoine Lhéritier, rue de la Cité, n° 8, le 8 mai 1843., 24 mai 1843
      inventaire après décès; Cité (rue de la); Lhéritier, Antoine
    - Inventaire après décès de Pierre Leportier, passage des Petits Pères, n° 6, le 26 avril 1843., 1er juillet 1843
      inventaire après décès; Petits-Pères (rue des); Leportier, Pierre
    - Inventaire après décès de François-Alexandre Rouget,rue de l'Ourcine, n° 101, le 19 juin 1843., 12 juillet 1843
      inventaire après décès; Lourcine (rue de); Rouget, François-Alexandre
    - Inventaire après décès de Nicolas Marchand, rue Saint-Dominique Saint-Germain, n° 20, le 14 juin 1843., 29 juillet 1843
      inventaire après décès; Saint-Dominique-Saint-Germain (rue); Marchand, Nicolas
    - Inventaire après décès de Françoise-Geneviève-Louis-Philippe baronne de Fériet, à Versailles, rue de Maurepas, n° 23, le 6 mai 1843., 1er août 1843
      Précisions sur les lieux: Versailles (Yvelines)--Maurepas (rue)
      inventaire après décès; Versailles (Yvelines); Feriet (baronne de), Françoise-Geneviève-Louis-Philippe
    - Inventaire après décès de Claude-Madeleine-Ange Cuny, impasse Longue Avoine, n° 1., 15 septembre 1843
      inventaire après décès; Longue-Avoine (cul-de-sac de); Cuny, Claude-Madeleine-Ange
    - Inventaire après décès de Pierre-Charles-Antoine-Dominique-Jean-Baptiste Fieffé Montgey de Lievreville, à Rambouillet, le 29 septembre 1843., 19 octobre 1843
      Le même acte inscrit sur le répertoire, le 6 novembre 1843.
      inventaire après décès; Rambouillet (Yvelines); Fieffé Montgey de Lievreville, Pierre-Charles-Antoine-Dominique-Jean-Baptiste
    - Inventaire après décès de Angélique Paillatton, épouse de Louis-Rémi Pigeot, rue et île Saint-Louis, n° 21, le 28 juillet 1843., 27 octobre 1843
      inventaire après décès; Saint-Louis-en-l'Ile (rue); Paillatton, Angélique; Pigeot, Louis-Rémi
    - Inventaire après décès de Joseph-Constant Plebeau, à l'hospice de la Charité, le 11 août 1843., 14 novembre 1843
      inventaire après décès; Charité (hôpital de la); Plebeau, Joseph-Constant
    - Inventaire après décès de Marie-Elisabeth Cauchois, épouse de Jean-Baptiste Leautaud., 16 novembre 1843
      inventaire après décès; Coquenard (rue); Cauchois, Marie-Elisabeth; Leautaud, Jean-Baptiste
    - Inventaire après décès de Jeanne-Anne-Félicie Feuillade, épouse de Charles-Amédée Vuillefroy, rue Lavoisier, n° 1., 25 novembre 1843
      inventaire après décès; Lavoisier (rue); Feuillade, Jeanne-Anne-Félicie; Vuillefroy, Charles-Amédée
    - Inventaire après décès de Noël Touzelin, rue Saint-Denis n° 257, le 15 octobre 1843., 15 décembre 1843
      inventaire après décès; Saint-Denis (rue); Touzelin, Noël
    - Inventaire après décès de Jules Langlade, rue du Faubourg Poissonnière, n° 99, le 11 novembre 1843., 21 décembre 1843
      inventaire après décès; Faubourg-Poissonnière (rue du); Langlade, Jules
    - Inventaire après décès de Louis-Joseph Debruge, rue de la Vierge, n° 21, le 13 décembre 1843., 13 janvier 1844
      inventaire après décès; Vierge (rue de la); Debruge, Louis-Joseph
    - Inventaire après décès de Adolphe Cloard, rue du Faubourg Saint-Martin, n° 164, le 20 octobre 1843., 18 janvier 1844
      inventaire après décès; Faubourg-Saint-Martin (rue du); Cloard, Adolphe
    - Inventaire après décès de Pierre-François Genot, rue de la Victoire, n° 20, le 17 décembre 1843., 5 février 1844
      inventaire après décès; Victoire (rue de la); Genot, Pierre-François
    - Inventaire après décès de Pierre Marcel, à Massieux (Ain), en mars 1814., 8 février 1844
      inventaire après décès; Massieux (Ain); Marcel, Pierre
    - Inventaire après décès de Amédée-Ferdinand-Michel Le Peletier de Saint-Fargeau, lieutenant colonel au 9ème régiment de chasseurs à cheval, en garnison à Masca (Afrique Française)., 3 mars 1844
      inventaire après décès; Faubourg-Saint-Martin (rue du); Le Peletier de Saint-Fargeau, Amédée-Ferdinand-Michel
    - Inventaire après décès de Sophie Mozac, veuve de Esprit-Marie-Claude-Antoine Buisson, rue du Four Saint-Honoré, n° 9., 11 mars 1844
      inventaire après décès; Four-Saint-Honoré (rue du); Mozac, Sophie; Buisson, Esprit-Marie-Claude-Antoine
    - Inventaire après décès de Joseph-Philippe-Victor Brizard, rue Saint-Fiacre, n° 11, le 8 mars 1844., 13 mars 1844
      inventaire après décès; Saint-Fiacre (rue); Brizard, Joseph-Philippe-Victor
    - Inventaire après décès de Charles-Théodore Compagnon, rue Saint-Antoine, n° 197, le 21 février 1844., 22 mars 1844
      inventaire après décès; Saint-Antoine (rue); Compagnon, Charles-Théodore
    - Inventaire après décès de Victoire-Stéphanie Ozanne, épouse de Barthélémy-Simon Herbet, rue de l'Ouest, n° 22, le 24 décembre 1844., 4 avril 1844
      inventaire après décès; Ouest (rue de l'); Ozanne, Victoire-Stéphanie; Herbet, Barthélémy-Simon
    - Inventaire après décès de Denise-Marguerite Rooer, Cassette (rue), n° 18, veuve de Théodore-Louis Pernot., 24 avril 1844
      inventaire après décès; Cassette (rue); Rooer, Denise-Marguerite; Pernot, Théodore-Louis
    - Inventaire après décès de Jacques-François-Eloi Leneveu, rue de Charonne, n° 154, à Tonnerre (Yonne), le 1er avril 1844., 21 mai 1844
      inventaire après décès; Charonne (rue de); Tonnerre (Yonne); Leneveu, Jacques-François-Eloi
    - Inventaire après décès de Victor Trichet, rue de L'Oursine, n° 103, le 14 mai 1844., 25 mai 1844
      inventaire après décès; Lourcine (rue de); Trichet, Victor
    - Inventaire après décès de Marie-Josèphe-Victoire Dubled, épouse de François Landoire, avenue de Neuilly, n° 26, le 8 décembre 1844., 26 mai 1844
      inventaire après décès; Neuilly (avenue de); Dubled, Marie-Josèphe-Victoire; Landoire, François
    - Inventaire après décès de Jean-Pierre Braud, rue du Four Saint-Honoré, n° 21, le 29 octobre 1841., 30 mai 1844
      inventaire après décès; Four-Saint-Honoré (rue du); Braud, Jean-Pierre
    - Inventaire après décès de Gabriel Canard, propriétaire, rue Saint-Honoré, n° 94, le 15 mai 1845., 9 juin 1844
      inventaire après décès; Saint-Honoré (rue); Canard, Gabriel
    - Inventaire après décès de Geneviève-Gertrude Coquillard, épouse de Alexandre-Armand Paillard, rue de Charonne, n° 14., 17 juin 1844
      inventaire après décès; Charonne (rue de); Coquillard, Geneviève-Gertrude; Paillard, Alexandre-Armand
    - Inventaire après décès de Paul-Henri-Alexandre Kalle, rue Sainte-Appoline, n° 15, le 2 juin 1844., 21 juin 1844
      inventaire après décès; Sainte-Apolline (rue); Kalle, Paul-Henri-Alexandre
    - Inventaire après décès de Céleste-Clotilde Delamarre, rue Chanoinesse, n° 22, le 30 avril 1844., 25 juin 1844
      inventaire après décès; Chanoinesse (rue); Delamarre, Céleste-Clotilde
    - Inventaire après décès de Louis Pierrard, cour des Fontaines, n° 1, le 13 avril 1844., 3 juillet 1844
      inventaire après décès; Fontaines (cour des); Pierrard, Louis
    - Inventaire après décès de Jacques Regny, droguiste, rue de la Vieille Monnaie, n° 17, le 1er mai 1845., 12 juillet 1844
      inventaire après décès; Vieille-Monnaie (rue de la); Regny, Jacques
    - Inventaire après décès de Louis-Jean-Baptiste Gautler, rue du Faubourg Saint-Honoré, n° 97, le 10 mai 1844., 24 juillet 1844
      inventaire après décès; Faubourg-Saint-Honoré (rue du); Gaugler, Louis-Jean-Baptiste
    - Inventaire après décès de Philippe-Louis Blondel, rue de la Feronnerie, n° 31, le 7 juillet 1844., 25 juillet 1844
      inventaire après décès; Ferronnerie (rue de la); Blondel, Philippe-Louis
    - Inventaire après décès de Jean Swerts, tailleur, rue de Louvois, n° 2, le 24 juillet 1845., 12 août 1844
      inventaire après décès; Louvois (rue de); Swerts, Jean; tailleur d'habits
    - Inventaire après décès de Etienne Millet, propriétaire, rue Neuve Saint-Martin, n° 28, le 1er mars 1845., 12 août 1844
      inventaire après décès; Neuve-Saint-Martin (rue); Millet, Etienne
    - Inventaire après décès de Joséphine Deshayes, épouse de Charles-Alexandre Vincent, mercier, rue Saint-Honoré, n° 60, décédée à Milly., 23 août 1844
      inventaire après décès; Milly-la-Forêt (Essonne); Saint-Honoré (rue); Deshayes, Joséphine; Vincent, Charles-Alexandre; commerçant
    - Inventaire après décès de Louise-Joseph Escousse, épouse de Charles-Alexandre Poirson, rue d'Enghien, n° 38, le 3 juillet 1844., 25 août 1844
      inventaire après décès; Enghien (rue d'); Escousse, Louise-Josèphe; Poirson, Charles-Alexandre
    - Inventaire après décès de Rose-Joséphine Latroye, épouse de Pierre Leclerc, à Belleville, le 18 juillet 1844, à l'Hospice de la Charité., 29 août 1844
      inventaire après décès; Belleville (ancienne commune); Charité (hôpital de la); Latroye, Rose-Joséphine; Leclerc, Pierre
    - Inventaire après décès de Marie-Louise Raclot, épouse de Nicolas-François Richer, à la Villette, le 30 août 1844., 20 septembre 1844
      inventaire après décès; La Villette (ancienne commune); Raclot, Marie-Louise; Richer, Nicolas-François
    - Inventaire après décès de Blaise-Alexandre Martenot, arrivé rue des Fossés du Temple, n° 38, demeurant à Arnay-le-Duc (Côte-d'Or)., 21 septembre 1844
      inventaire après décès; Arnay-le-Duc (Côte-d'Or); Fossés-du-Temple (rue des); Martenot, Blaise-Alexandre
    - Inventaire après décès de Jacques-Pierre-Séraphin Pennetot, à Montmartre, impasse Constantine, n° 41, le 4 septembre 1844., 14 octobre 1844
      inventaire après décès; Montmartre (ancienne commune); Constantine (impasse de); Pennetot, Jacques-Pierre-Séraphin
    - Inventaire après décès de Félicité-Palmyre Poittevin, épouse de Augustin-Théodore Dumond, le 13 octobre 1844, à Soissons., 15 novembre 1844
      inventaire après décès; Soissons (Aisne); Poittevin, Félicité-Palmyre; Dumond, Augustin-Théodore
    - Inventaire après décès de Elisabeth Desenclos, veuve de Jean-Nicolas Billois, à Belleville, rue de la Villette, n° 68, le 22 février 1845., 16 mai 1845
      inventaire après décès; Belleville (ancienne commune); Villette (rue de la); Desenclos, Elisabeth; Billois, Jean-Nicolas
    - Inventaire après décès de François-Marie-Augustin Hacot, le 20 août 1844, rue Dauphine, n° 56., 27 novembre 1844
      inventaire après décès; Dauphine (rue); Hacot, François-Marie-Augustin